臺灣臺南地方法院民事裁定
111年度消債更字第228號
聲  請  人
即 債 務人  王淳嫻即王藝璇即王淳嫻即王金珠

代  理  人  謝菖澤法扶律師
上列聲請人依消費者債務清理條例聲請更生，本院裁定如下：
    主  文
聲請人王淳嫻即王藝璇即王淳嫻即王金珠自民國111年11月22日1
7時起開始更生程序，並命司法事務官進行本件更生程序。
    理  由
一、按債務人不能清償債務或有不能清償之虞，且無擔保或無優
    先權之債務總額未逾新臺幣（下同）12,000,000元者，於法
    院裁定開始清算程序或宣告破產前，得向法院聲請更生；債
    務人對於金融機構負債務者，在聲請更生或清算前，應向最
    大債權金融機構請求協商債務清償方案，或向其住、居所地
    之法院或鄉、鎮、市、區調解委員會聲請債務清理之調解；
    協商或調解成立者，債務人不得聲請更生或清算。但因不可
    歸責於己之事由，致履行有困難者，不在此限；法院開始更
    生程序之裁定，應載明其年、月、日、時，並即時發生效力
    ；法院裁定開始更生或清算程序後，得命司法事務官進行更
    生或清算程序；必要時，得選任律師、會計師或其他適當之
    自然人或法人一人為監督人或管理人，消費者債務清理條例
    （下稱消債條例）第3條、第42條第1項、第151條第1項、第
    7項、第45條第1項、第16條第1項分別定有明文。
二、聲請意旨略以：聲請人積欠無擔保或無優先權之債務總額約
    為980,443元，為清理債務，依消債條例第151條規定，於民
    國111年5月間向本院聲請與最大債權金融機構台新國際商業
    銀行股份有限公司（下稱台新銀行）進行前置調解，台新銀
    行提供分180期、零利率、月付3,598元之還款方案，而聲請
    人現為臨時工，每月薪資6,500元，扣除每月必要生活費用7
    ,000元後，已無力負擔還款方案，致調解不成立。又聲請人
    無擔保或無優先權之債務未逾12,000,000元，復未經法院裁
    定開始清算程序或宣告破產，亦無依消債條例或破產法之規
    定而受刑之宣告之情。爰依消債條例規定聲請准依更生程序
    清理債務等語。
三、經查：
  ㈠聲請人為一般消費者，並未從事營業，現積欠無擔保或無優
    先權之債務總額約為980,443元，未逾12,000,000元，聲請
    人於111年5月間向本院聲請與最大債權金融機構台新銀行間
    債務清理之調解，惟調解並未成立等情，有聲請人提出之戶
    籍謄本、財團法人金融聯合徵信中心之當事人綜合信用報告
    、債權人清冊、108、109、110年度綜合所得稅各類所得資
    料清單、全國財產稅總歸戶財產查詢清單為證（調字卷第27
    -49頁，本院卷第35頁）），並經本院依職權調閱本院111年
    度南司消債調字第263號卷宗核閱無誤。從而，聲請人主張
    其為一般消費者，無擔保或無優先權之債務總額未逾12,000
    ,000元，且於提起本件更生聲請前，業已踐行前置調解程序
    而調解不成立等情，應堪認定。
　㈡聲請人主張其為臨時工，每月收入6,500元等語，有聲請人提
    出之收入切結書為證(本院卷第51頁)，此外，聲請人目前未
    領取政府之津貼或補助，有臺南市政府社會局111年10月24
    日南市社助字第1111377632號函存卷可考（本院卷第53頁）
    ，復查無其他證據資料證明聲請人尚有其主張收入以外之所
    得，是認聲請人每月收入應為6,500元，並以此金額作為償
    債能力之計算基礎。
　㈢按債務人必要生活費用，以最近1年衛生福利部或直轄市政府
    所公告當地區每人每月最低生活費1.2倍定之，消債條例第6
    4條之2第1項定有明文。而以最近1年衛生福利部所公告之臺
    南市每人每月最低生活費14,230元之1.2倍計算之，即為17,
    076元，故聲請人自陳每月必要生活費用7,000元，應為可採
    。
  ㈣聲請人曾於111年5月間向本院聲請與最大債權金融機構台新
    銀行進行前置調解，台新銀行提供分180期、零利率、月付3
    ,598元之還款方案等情，有本院依職權調閱之本院臺南簡易
    庭調解不成立證明書在卷可考（調字卷第91頁），且經本院
    依職權調閱本院111年度南司消債調字第263號卷宗核閱屬實
    ，則以聲請人每月所得6,500元，扣除每月必要生活支出7,0
    00元後，已無餘額【計算式：6,500－7,000＝-500】，足供清
    償還款方案。又聲請人名下有華邦電子股份有限公司股票25
    0股，111年8月2日收盤價22.15元，無其他財產等情，有聲
    請人提出之全國財產稅總歸戶財產查詢清單、持股證明書附
    卷可考（調字卷第49頁，本院卷第45頁）。依此，聲請人陳
    稱其收入無法負擔全部債務，應堪採信。
四、綜上所述，聲請人係一般消費者，積欠之無擔保或無優先權
    債務在12,000,000元以下，亦曾踐行前置調解程序而調解不
    成立，且綜合聲請人之收入財產及必要生活支出之情形，確
    有不能清償債務之虞之情形。此外，聲請人未經法院裁定開
    始清算程序或宣告破產，亦無依消債條例或破產法之規定而
    受刑之宣告之情，有本院民事紀錄科查詢表、臺灣高等法院
    被告前案紀錄表在卷可憑（本院卷第15-19頁），復查無消
    債條例第6條第3項、第8條或第46條各款所定駁回更生聲請
    之事由存在，自有藉助更生制度調整其與債權人間之權利義
    務關係，重建其經濟生活之必要。從而，聲請人聲請更生，
    於法應屬有據。
五、法院裁定開始更生或清算程序後，得命司法事務官進行更生
    或清算程序，必要時得選任律師、會計師或其他適當之自然
    人或法人一人為監督人或管理人，消債條例第16條第1項定
    有明文。查本件既經本院裁定開始更生程序，爰併依前開規
    定，命司法事務官進行更生程序。　　
中　　華　　民　　國　　111 　年　　 11　　月　　22　日
                  消債法庭 法 官　 施介元
以上正本係照原本作成。
本裁定不得抗告。
本裁定已於民國111年11月22日下午5時公告。
中　　華　　民　　國　　111 　年　　 11　　月　  22　 日
                          書記官   曾怡嘉